臺灣新北地方法院民事判決
111年度小上字第88號
上  訴  人  劉燿溢  
被上訴人    億豪管理顧問股份有限公司

法定代理人  王子德  
上列當事人間請求給付電信費事件，上訴人對於中華民國111 年
3 月15日本院板橋簡易庭110 年度板小字第4439號第一審判決提
起上訴，本院判決如下：
    主  文
上訴駁回。
第二審訴訟費用新臺幣壹仟伍佰元由上訴人負擔。
    事實及理由
一、按對於小額程序之第一審裁判之上訴，非以其違背法令為理
    由，不得為之，民事訴訟法第436 條之24第2 項定有明文；
    又上訴狀內應記載上訴理由，表明：㈠原判決所違背之法令
    及具體內容。㈡依訴訟資料可認為原判決有違背法令之具體
    事實，同法第436 條之25亦定有明文可參。再者，所謂判決
    違背法令，乃係指判決不適用法規或適用不當，亦為同法第
    468 條所明定，且此亦為小額事件之上訴程序所準用（民事
    訴訟法第436 條之32第2 項規定參照）。本件上訴人提起上
    訴，主張原審判決未審究系爭電話費債權應有民法第126 條
    、第127 條第8款規定5 年、2 年短期時效之適用，堪認上
    訴人提起本件上訴，應已具備合法要件，合先敘明。
二、上訴意旨略以：㈠上訴人之身分證及健保卡於民國96年間遺
    失，遭人冒名盜用證件及簽名，向遠傳電信股份有限公司（
    下稱遠傳電信）申請租用電信門號0000000000之行動電話服
    務，迄今共積欠電信費即提前終止契約之應負賠償款新臺幣
    （下同）2 萬6,818 元，因上訴人之身分證明文件遺失，遭
    人辦理盜用及非本人親簽相關申請文件，故請駁回原審判決
    重新再審。㈡根據臺灣高等法院暨所屬法院92年法律座談會
    民事類提案第4 號結論，電信服務為電信業者提供之商品，
    而電話費為其提供商品之代價，故對用戶之電話費請求權，
    應有民法第127 條第8 款2 年短期時效之適用。被上訴人受
    讓遠傳電信之債權，既為商人供給商品之代價請求權，則民
    法第127 條第8 款之規定，當然在適用之列。㈢電話費係按
    月收取，並按一定標準計算，反覆為定期給付，因期間經過
    而當然發生，無使用亦有月租費之負擔，雖因使用時間長短
    而費用數額不一，故系爭電話費債權應有民法第126 條5 年
    消滅時效規定之適用，是請求重新裁判等語。　
三、按所謂小額訴訟判決違背法令係指判決不適用法規或適用不
    當者而言，且判決有民事訴訟法第469 條第1 款至第5 款情
    形之一者，為當然違背法令（參照民事訴訟法第436 條之32
    第2 項規定），惟若僅係取捨證據、認定事實等屬於原審法
    院職權行使之事項，除有認定違法之情形外，即不許任意指
    摘其認定不當，以為上訴理由。上訴人提起本件上訴再爭執
    其身分證明文件遺失，遭人盜用申辦門號暨相關申請文件上
    之簽名非其親簽等節，然簽名是否為其親簽，核屬事實審法
    院就取捨證據、認定事實之職權範圍，應由事實審法院斟酌
    全辯論意旨及調查證據之結果，依自由心證判斷，非法律審
    之本院所得審究。
四、又按小額訴訟程序之當事人除有因原法院違背法令致未能提
    出者外，於第二審程序不得提出新攻擊或防禦方法，民事訴
    訟法第436 條之28定有明文。其立法理由在於貫徹小額程序
    之簡速性，避免因當事人於上訴程序提出新事實及證據而延
    滯訴訟。是小額事件之第二審法院原則上應按第一審之訴訟
    資料，審核其訴訟程序及判決內容有無違背法令，若當事人
    於第二審方提出新訴訟資料或攻防方法，且未釋明未及時提
    出係因原審違背法令所致時，第二審法院即不得加以斟酌，
    上訴人以新攻擊防禦方法指摘原判決違法時，上訴亦難認有
    理由。上訴人上訴時始主張系爭電話費債權請求權已罹於民
    法第127條第8款、第126條規定之2年、5年短期時效，此均
    為原審未提出之新攻擊或防禦方法，於小額訴訟第二審程序
    本不得提出，上訴人亦未敘明其因原審違背法令致其未能提
    出之情事，依前揭說明，本院就該等攻擊防禦方法自不應予
    以審酌。　　
五、綜上所述，原審判決並無上訴人所指判決不適用法規或適用
    不當等違背法令之情事，上訴意旨指摘原審判決認事用法違
    背法令，求予廢棄改判，顯無理由，爰不經言詞辯論，逕以
    判決駁回其上訴。
六、本件第二審訴訟費用應依民事訴訟法第436 條之32第1 項準
    用第436 條之19條第1 項之規定，確定其數額為1,500 元，
    應由上訴人負擔。
七、據上論結，本件上訴為無理由，依民事訴訟法第436 條之29
    第2 款、第436 條之32第1 項、第2 項、第449 條第1 項、
    第436 條之19第1 項、第78條，判決如主文。
中　　華　　民　　國　　111 　年　　6 　　月　　30　　日
                  民事第四庭    審判長法  官 張筱琪
　　　　　　　　　
                                      法  官 林琮欽
　　　　　　　　　　　　　　　　　　　
                                      法  官 莊佩頴
以上正本係照原本作成
本判決不得上訴
中　　華　　民　　國　　111 　年　　6 　　月　　30　　日
                            書記官　李瑞芝